【裁判字號】    95,訴緝,282
【裁判日期】    950526
【裁判案由】    毒品危害防制條例
【裁判全文】
臺灣臺中地方法院刑事判決             95年度訴緝字第282號
公  訴  人  臺灣臺中地方法院檢察署檢察官
被      告  甲○○
上列被告因毒品危害防制條例案件，經檢察官提起公訴（九十四
年度毒偵字第四一二八號），復經本院合議庭裁定由受命法官獨
任行簡式審判程序，本院判決如下：
    主    文
甲○○連續施用第一級毒品，累犯，處有期徒刑壹年。
    犯罪事實
一、甲○○前於民國（下同）九十、九十一年間因違反毒品危害
    防制條例、洗錢防制法案件，分經臺灣彰化地方法院、臺灣
    雲林地方法院各判處有期徒刑十月、四月，經法院裁定應執
    行有期徒刑一年確定，於九十三年一月三十日縮刑期滿執行
    完畢（本件已構成累犯）；再其曾於八十七、八十九年間，
    因施用毒品案件，先後經臺灣南投地方法院、本院及臺灣彰
    化地方法院裁定並經執行觀察勒戒、強制戒治，最後一次係
    於八十九年間經臺灣彰化地方法院裁定並經執行強制戒治，
    於九十二年一月三十日強制戒治執行完畢。詎甲○○仍不知
    悔改，於前開強制戒治執行完畢釋放後五年內，竟基於施用
    第一級毒品海洛因之概括犯意，自九十四年三月十五日起至
    同年七月十日止，在臺中市○○區○○路二段五號租屋處，
    將海洛因摻入香煙內再予吸食或以針筒注射之方式，約一、
    二個月或二、三天一次，連續施用第一級毒品海洛因多次。
    嗣於九十四年七月十日二十時許，因駕車交通違規，為警在
    臺中市○區○○路與漢口路口盤查時，經警依甲○○有毒品
    前科，且詢問甲○○何以手臂上有注射傷口，甲○○在有偵
    查犯罪職權之公務員知悉其上開施用海洛因犯行前，即主動
    向警坦承上開犯行而查得上情。
二、案經臺中市警察局第二分局報請臺灣臺中地方法院檢察署檢
    察官偵查起訴，復經本院合議庭裁定由受命法官獨任行簡式
    審判程序。
    理  由
一、訊據被告甲○○對於上揭時地施用海洛因多次之犯行於本院
    坦承不諱，且查，被告如事實欄所載為警查獲後，經採尿送
    驗以ＧＣ／ＭＳ確認結果，呈嗎啡陽性反應，有中山醫學大
    學附設醫院藥物檢測中心確認檢驗報告附卷可稽，足認被告
    上揭自白與事實相符，其上揭施用第一級毒品犯行堪予認定
    。又查，被告曾於八十七、八十九年間，因施用毒品案件，
    先後經臺灣南投地方法院、本院及臺灣彰化地方法院裁定並
    經執行觀察勒戒、強制戒治，最後一次係於八十九年間經臺
    灣彰化地方法院裁定並經執行強制戒治，於九十二年一月三
    十日強制戒治執行完畢等情，亦有臺灣高等法院被告前案紀
    錄表、臺灣臺中地方法院檢察署刑案資料查註紀錄表可佐，
    是被告確係於前開強制戒治執行完畢釋放後五年內再犯
    本件施用海洛因犯行。事證明確，被告上揭施用第一級毒品
    犯行均堪予認定。
二、核被告甲○○所為，係犯毒品危害防制條例第十條第一項之
    施用第一級毒品罪。被告施用第一級毒品海洛因而持有海洛
    因之低度行為，應為其施用海洛因之高度行為所吸收，均不
    另論罪。再被告多次施用海洛因犯行，時間緊接，所犯構成
    要件相同，顯係基於概括犯意反覆為之，為連續犯，論以一
    施用第一級毒品罪，並依法加重其刑。又被告甲○○前於九
    十、九十一年間因違反毒品危害防制條例、洗錢防制法案件
    ，分經臺灣彰化地方法院、臺灣雲林地方法院各判處有期徒
    刑十月、四月，經法院裁定應執行有期徒刑一年確定，於九
    十三年一月三十日縮刑期滿執行完畢，有臺灣高等法院被告
    全國前案紀錄表、臺灣臺中地方法院檢察署刑案資料查註紀
    錄表在卷可佐，其於有期徒刑執行完畢後五年內，再犯本件
    有期徒刑以上之罪，為累犯，均應依刑法第四十七條規定加
    重其刑並遞加之。又按刑法第六十二條之所謂發覺，係指有
    偵查犯罪職權之公務員已知悉犯罪事實與犯罪之人而言，而
    所謂知悉，固不以確知其為犯罪之人為必要，但必其犯罪事
    實，確實存在，且為該管公務員所確知，始屬相當。如犯罪
    事實並不存在而懷疑其已發生，或雖已發生，而為該管公務
    員所不知，僅係推測其已發生而事實巧合，均與已發覺之情
    形有別，最高法院七十五年臺上字第一六三四號判例可資參
    照，查被告本件施用海洛因犯行，係於其因駕車交通違規，
    為警在臺中市○區○○路與漢口路口盤查時，經警依甲○○
    有毒品前科，且詢問甲○○何以手臂上有注射傷口，甲○○
    在有偵查犯罪職權之公務員知悉其上開施用海洛因犯行前，
    即主動向警員林榮祥坦承上開犯行而查得上情之事實，業據
    被告於警詢陳明在卷，復與臺中市警察局第二分局育才派出
    所警員林榮祥出具之職務報告書之內容相符，足認被告係於
    有偵查犯罪職權之員警知悉其本件施用海洛因犯行前，即主
    動將本件未發覺之罪向警陳述犯行，核與自首規定相符，爰
    依法減輕其刑。被告同時具有刑法加重及減輕事由，爰依法
    先加後減。爰審酌被告一再施用毒品，經觀察勒戒、強制戒
    治後，仍不知戒惕，再次施用第一級毒品，無視於毒品對於
    自身健康之戕害及國家對於杜絕毒品犯罪之禁令，不知戒除
    惡習，然念及被告坦承施用毒品犯行，態度良好，其施用毒
    品海洛因並無危害他人，本之施用毒品者均有相當程度之成
    癮性及心理依賴，其犯罪心態與一般刑法犯罪之本質並不相
    同，容應以「病人」之角度為考量，並側重適當之醫學治療
    及心理矯治為宜，及被告施用毒品之次數、期間等一切情狀
    ，量處如主文所示之刑。
三、被告自九十四年七月六日起至同年月十日止之施用海洛因犯
    行部分，雖未據起訴，惟與前開起訴並有罪部分，有連續犯
    之裁判上一罪關係，本院自得併予審究，併此敘明。
據上論斷，應依刑事訴訟法第二百七十三條之一第一項、第二百
九十九條第一項前段，毒品危害防制條例第十條第一項，刑法第
十一條前段、第五十六條、第四十七條、第六十二條前段，判決
如主文。
中    華    民    國    95    年    5     月    26    日
                          臺灣臺中地方法院刑事第十庭
                              法  官    黃  家  慧
上正本證明與原本無異。
如不服本判決，應於送達後十日內向本院提出上訴狀（須附繕
本），上訴於臺灣高等法院臺中分院。
                              書記官    張  美  鶯
中    華    民    國    95    年    5     月    26    日
附論罪科刑法條
毒品危害防制條例第十條第一項：
施用第一級毒品者，處6月以上5年以下有期徒刑。


司法院資訊處製作；財團法人民間司法改革基金會備份。
